最高法院刑事判決　　　　　　一○○年度台上字第三三二一號
上　訴　人　楊國武
上列上訴人因違反毒品危害防制條例案件，不服台灣高等法院台
南分院中華民國一００年四月二十七日第二審判決（九十九年度
上訴字第一一五０號，起訴案號：台灣雲林地方法院檢察署九十
九年度偵字第三０、三九一號），提起上訴，本院判決如下：
    主  文
上訴駁回。
    理  由
按刑事訴訟法第三百七十七條規定：上訴於第三審法院，非以判
決違背法令為理由，不得為之。是提起第三審上訴，應以原判決
違背法令為理由，係屬法定要件。如果上訴理由書狀並未依據卷
內訴訟資料，具體指摘原判決不適用何種法則或如何適用不當，
或所指摘原判決違法情事，顯與法律規定得為第三審上訴理由之
違法情形，不相適合時，均應認其上訴為違背法律上之程式，予
以駁回。本件原審經審理結果，認為上訴人楊國武違反毒品危害
防制條例之犯行明確，因而維持第一審關於販賣第二級毒品甲基
安非他命部分之科刑判決（共二罪，論罪處刑均如原判決附表一
所示），駁回上訴人在第二審之上訴。已詳敘其調查、取捨證據
之結果及憑以認定犯罪事實之心證理由。從形式上觀察，原判決
尚無足以影響判決結果之違背法令情形存在。上訴意旨略稱：(1)
依證人鍾銘洲（業經第一審判處罪刑，於原審撤回上訴確定）、
張畯富之證述，及張畯富係以電話與鍾銘洲聯絡販賣毒品之情，
足見鍾銘洲係臨時叫上訴人為其轉交甲基安非他命予張畯富，而
無證據顯示上訴人知悉其等係交易甲基安非他命，原判決對於上
訴人如何具營利之意圖，亦未為說明，有理由不備之違法。(2)依
原判決之認定，上訴人僅有一次轉交、一次販賣毒品之行為，且
販賣毒品數量、所得金額均少，又無適用毒品危害防制條例第十
七條規定減輕或免除其刑之情形，徵之其他相類案例，並不乏有
適用刑法第五十九條規定減輕其刑者；原判決竟以上訴人所犯毒
品危害防制條例第四條第二項之罪，已有同條例第十七條之規定
，而認無因情輕法重以適用刑法第五十九條酌減其刑之餘地，有
違經驗法則、平等原則、罪責相當原則及理由矛盾之違法等語。
惟查：採證認事、取捨證據及證據證明力之判斷，乃事實審法院
之職權，苟其採證認事之論斷無違證據法則，即不容任意指為違
法。原判決認定上訴人有本件與鍾銘洲共同或單獨販賣甲基安非
他命（依序）予張畯富、程立仁之事實，係以各該犯行，業據上
訴人於原審供認不諱，有證人鍾銘洲、張畯富、程立仁之證詞，
及卷附通訊監察書、通訊監察譯文，暨張畯富、程立仁之雲林縣
警察局採集尿液檢體姓名代號對照表、台灣檢驗科技股份有限公
司濫用藥物尿液檢驗報告（依序編號KH2009C0000000、KH2009C0
000000）等可資佐證，並敘明：甲基安非他命量微價高，販賣第
二級毒品屬重罪，政府查緝甚嚴，販賣毒品者茍無利可圖，對無
何交情可言之他人，斷無甘冒被供出毒品來源或遭檢警查緝法辦
之危險，而平價供應他人施用之理，足認上訴人係具營利之意圖
而為販賣毒品之行為各等情，俱依卷內證據資料，逐一審認明確
。其推理論斷衡諸經驗及論理等證據法則皆無違背，即不容指為
違法。且刑法第五十九條之酌量減輕其刑，係以犯罪之情狀，在
客觀上足以引起一般同情，認為即予宣告法定最低度刑期，猶嫌
過重者，始有其適用。原判決已說明上訴人所犯本件販賣第二級
毒品罪，並無犯罪情狀顯可憫恕之情輕法重情形，乃認其無刑法
第五十九條所定酌減其刑之適用，於法自難謂違誤。經核其餘上
訴意旨，亦係置原判決所為明白論斷於不顧，仍持已為原判決指
駁之陳詞，專憑己意再事爭辯，或任意指摘原判決違法，難認已
符合首揭法定之第三審上訴要件。本件上訴違背法律上之程式，
應予駁回。
據上論結，應依刑事訴訟法第三百九十五條前段，判決如主文。
中    華    民    國  一○○  年    六    月  二十二  日
                      最高法院刑事第七庭
                          審判長法官  邵  燕  玲  
                                法官  李  伯  道  
                                法官  孫  增  同  
                                法官  洪  昌  宏  
                                法官  徐  昌  錦  
本件正本證明與原本無異
                                      書  記  官  
中    華    民    國  一○○  年    六    月  二十四  日
                                                       s